【裁判字號】    95,易,298
【裁判日期】    950406
【裁判案由】    竊盜
【裁判全文】
臺灣彰化地方法院刑事判決               95年度易字第298號
公  訴  人  臺灣彰化地方法院檢察署檢察官
被      告  甲○○
                    現另案於臺灣彰化監獄執行中
上列被告因竊盜案件，經檢察官提起公訴（九十五年度偵字第二
０一三號），及移送併辦（九十五年度偵字第二五七五號），本
院認有刑事訴訟法第二百七十三條之一第一項之情形，而改依簡
式審判程序判決如下：
        主  文
甲○○共同連續於夜間侵入住宅竊盜，處有期徒刑拾月。
扣案之鑰匙壹支沒收。
        事  實
一、甲○○有違反麻醉藥品管理條例、毒品危害防制條例、竊盜
    等前科，嗣於民國九十三年九月間因違反毒品危害防制條例
    等案件，經臺灣桃園地方法院於九十四年五月二十日判處應
    執行有期徒刑七月確定，再於九十四年五月間因竊盜案件，
    經臺灣桃園地方法院於九十四年九月十二日判處有期徒刑八
    月確定，前開二罪現接續執行中（均未構成累犯）。仍不知
    悔改，復基於意圖為自己不法所有之概括犯意，（一）先於
    九十四年九月十日十六時許，在桃園縣平鎮市○○路二四四
    巷三弄附近，以自備鑰匙一支竊取乙○○所有之車牌號碼Ｗ
    七－０六二二號自用小客車（約值新臺幣【下同】十萬元，
    該車原於九十四年九月九日八時四十五分許，在桃園縣平鎮
    市○○路新勢國小側門失竊，已改懸掛丁○○所有，於九十
    四年九月某日，在桃縣中壢市○○路旁失竊之號碼Ｚ八－三
    七五三號車牌二面），得手後逃逸。嗣將上開竊得之車輛及
    鑰匙在九十四年九月十九日凌晨五時許，在桃園縣中壢市新
    興一九八號之公爵賓館借予曾文雄（另由檢察官聲請簡易判
    決處刑）使用。（二）又賡續前開犯意，九十四年十一月五
    日凌晨一時許，在桃園縣中壢市○○路六００號前，見戊○
    ○所有之車牌號碼ＪＭ六－０七三號重型機車停於該處，乃
    以其所有之鑰匙一支（已丟棄）將該機車啟動，加以竊取，
    得手後供己代步使用。（三）甲○○再賡續前開犯意，與姓
    名「趙文祥」，年約二十三、四歲之成年男子，共同基於前
    開竊盜犯意之聯絡，於九十四年十一月七日凌晨三時許之夜
    間，至桃園縣中壢市○○里○○○街二十號丙○○住處，推
    由甲○○由鐵門之隔縫打開鐵，再由甲○○侵入屋內行竊，
    「趙文祥」之成年男子則在外庭院把風之方式，竊得丙○○
    所有之包皮二只（內有現金約三千元）、皮夾一個、ＮＩＫ
    ＯＮ牌數位相機一部、鑰匙一串（共計價值約二萬元）等物
    ，得手後，除將現金與「趙文祥」朋分花用外，並將竊得之
    數位相機交予「趙文祥」使用，其餘竊得之物則隨手丟棄於
    桃園縣忠貞國民小學旁之魚池內。嗣因曾文雄於九十四年九
    月十九日二十三時二十五分許，駕駛上開車輛在桃園縣平鎮
    市○○路與臺六十六線快速道路口為警查獲，並扣得該支鑰
    匙一支。再於九十四年十一月十四日甲○○因另案毒品案件
    為警通緝到案，於警詢問時主動說明前開犯行，始循線查獲
    上情。
二、案經桃園縣警察局中壢分局報請臺灣桃園地方法院檢察署呈
    請臺灣高等法院檢察署檢察長令轉臺灣彰化地方法院檢察署
    檢察官偵查起訴，及移送併辦，本院認有刑事訴訟法第二百
    七十三條之一第一項之情形，而改依簡式審判程序審理。
        理  由
一、按除被告所犯為死刑、無期徒刑、最輕本刑為三年以上有期
    徒刑之罪或高等法院管轄第一審案件者外，於前條第一項程
    序進行中，被告先就被訴事實為有罪之陳述時，審判長得告
    知被告簡式審判程序之旨，並聽取當事人、代理人、辯護人
    及輔佐人之意見後，裁定進行簡式審判程序；除簡式審判程
    序及簡易程序案件外，第一審應行合議審判，刑事訴訟法第
    二百七十三條之一第一項、第二百八十四條之一分別定有明
    文。本件被告甲○○所涉係死刑、無期徒刑、最輕本刑為三
    年以上有期徒刑之罪或高等法院管轄第一審案件以外之罪，
    並於本院行準備程序時就被訴事實為有罪之陳述，本院合議
    庭依前揭規定，經評議結果，裁定改由一名法官獨任行簡式
    審判程序，先予敘明。
二、上揭犯罪事實，業據被告甲○○分別於警詢、偵查中及本院
    審理時坦承不諱，核與被害人戊○○、丙○○、乙○○、丁
    ○○分別於警詢、偵查時之證述情節，證人曾文雄於警詢、
    偵查中之證述情節相符。此外，復有贓物認領保管單三紙、
    車輛竊盜、車牌失竊資料個別查詢報表－查詢車輛認可資料
    三紙、桃園縣政府警察局車輛尋獲通報單一紙、查證照片六
    幀等附卷及鑰匙一支扣案可資佐證，堪信被告之自白顯與事
    實相符。本件事證業已明確，被告之犯行，堪以認定。
三、核被告所為，係犯刑法第三百二十條第一項之竊盜罪（犯罪
    事實一、二）、第三百二十一條第一項第一款之加重竊盜罪
    （犯罪事實三）。被告與「趙文祥」之成年男子就犯罪事實
    （三）之部分，有犯意聯絡及行為分擔，均為共同正犯。又
    被告先後三次竊盜犯行，時間緊接，所犯又係構成要件相同
    之罪名，顯係基於概括犯意反覆為之，為連續犯，應依刑法
    第五十六條之規定論以刑法第三百二十一條第一項第一款之
    加重竊盜罪，並加重其刑。檢察官移送併辦犯罪事實一之部
    分，雖未據起訴，然與前開起訴有罪部分有連續犯之裁判上
    一罪關係，本院自得一併審究。爰審酌被告有毒品、竊盜前
    科，品行不佳，犯罪之動機、目的，所竊財物之價值，係侵
    入住宅竊盜，有潛在危險，甫於前案竊盜犯行經判決確定後
    即再犯本案，及其犯後坦承犯行之態度等一切情狀，量處如
    主文所示之刑，以示懲處。扣案之鑰匙一支（犯罪事實一之
    部分）為被告所有，供其犯罪所用之物，業據被告供明在卷
    ，併依刑法第三十八條第一項第二款之規定宣告沒收。至被
    告行竊機車（犯罪事實二之部分）所用之鑰匙一支業已由被
    告丟棄滅失，已據被告供明在卷，爰不為沒收之諭知，附此
    敘明。
據上論斷，應依刑事訴訟法第二百七十三條之一第一項、第二百
九十九條第一項前段，刑法第二十八條、第五十六條、第三百二
十一條第一項第一款、第三十八條第一項第二款，判決如主文。
本件經檢察官李毓珮到庭執行執務。
中    華    民    國     95   年    4     月    6     日
                      臺灣彰化地方法院刑事第一庭
                          法      官  陳  秋  錦
以上正本證明與原本無異。
如不服本判決，應於判決送達後10日內，向本院提出上訴狀（須
附繕本）。
告訴人或被害人對於判決如有不服具備理由請求檢察官上訴者，
其上訴期間之計算係以檢察官收受判決正本之日期為準。
中    華    民    國    95    年    4     月    6     日
                          書  記  官  于  淑   真
中華民國刑法第321條
犯竊盜罪而有左列情形之一者，處 6 月以上、 5 年以下有期徒
刑：
一  於夜間侵入住宅或有人居住之建築物、船艦或隱匿其內而犯
    之者。
二  毀越門扇、牆垣或其他安全設備而犯之者。
三  攜帶兇器而犯之者。
四  結夥三人以上而犯之者。
五  乘火災、水災或其他災害之際而犯之者。
六  在車站或埠頭而犯之者。
前項之未遂犯罰之。


司法院資訊處製作；財團法人民間司法改革基金會備份。
